最高法院刑事判決　　　　　　　　　 111年度台上字第3773號
上　訴　人　李鈺蓁
上列上訴人因違反洗錢防制法案件，不服臺灣高等法院臺中分院
中華民國111年5月31日第二審判決（111年度金上訴字第430號，
起訴案號：臺灣臺中地方檢察署109年度偵字第26395號），提起
上訴，本院判決如下：
    主  文
上訴駁回。
    理  由
一、按刑事訴訟法第377 條規定，上訴於第三審法院，非以判決
    違背法令為理由，不得為之。是提起第三審上訴，應以原判
    決違背法令為理由，係屬法定要件。如果上訴理由書狀並未
    依據卷內訴訟資料，具體指摘原判決不適用何種法則或如何
    適用不當，或所指摘原判決違法情事，顯與法律規定得為第
    三審上訴理由之違法情形，不相適合時，均應認其上訴為違
    背法律上之程式，予以駁回。
二、本件原審審理結果，認為上訴人李鈺蓁有其事實欄（下稱事
    實欄）所載幫助洗錢各犯行明確，因而維持第一審依想像競
    合犯之規定，從一重論處上訴人幫助犯洗錢防制法第14條第
    1 項之一般洗錢罪刑之判決，駁回其在第二審之上訴，已載
    敘其認定該犯罪事實所憑之證據及其理由，對於上訴人嗣後
    否認犯罪之辯詞，如何不足採信，亦已依據卷內資料詳加指
    駁，有卷存資料可資覆按。
三、證據之取捨與事實之認定，均屬事實審法院之職權，倘其採
    證認事並未違背證據法則，自不得任意指為違法而執為適法
    之第三審上訴理由。原判決係綜合全案辯論意旨及調查證據
    所得，依憑上訴人於第一審審理時所為之自白，證人蕭佳茵
    、阮清泉、蔡泰玹分別於警詢及偵查中所為不利於上訴人之
    證述，佐以卷附其餘相關證據資料，依法認定上訴人有事實
    欄所載幫助洗錢犯行。並就上訴人嗣後於原審否認上開洗錢
    犯行所執之辯解，如何不足採憑，亦依卷內證據資料，就所
    確認之事實，於理由內予以指駁，所為論斷說明，與經驗及
    論理等證據法則皆無違背，亦無判決理由欠備之違法。核屬
    事實審法院採證、認事職權之適法行使，自不容任意指摘為
    違法。又刑之量定，係實體法上賦予法院得依職權自由裁量
    之事項，苟已以行為人之責任為基礎，並斟酌刑法第57條各
    款所列情狀，在法定刑度內，酌量科刑，無偏執一端，致明
    顯失出失入情形，即不得任意指摘為違法，以為第三審上訴
    之理由。原判決說明第一審判決已具體審酌刑法第57條科刑
    等一切情狀，依刑法第30條第2 項幫助犯之規定及洗錢防制
    法第16條第2 項於審判中自白之規定遞予減輕其刑後，在罪
    責原則下適正行使其量刑之裁量權，維持第一審科處有期徒
    刑3 月併科罰金新臺幣1 萬元之刑度，核其量定之刑罰，已
    兼顧相關有利與不利之科刑資料，客觀上並未逾越法定刑度
    ，核無濫用裁量權限或牴觸比例原則、罪刑不相當之情形存
    在。
四、上訴意旨，並非依據卷內訴訟資料具體指摘原判決有何違背
    法令之情形，徒就原審採證認事用法及量刑職權之適法行使
    ，以及原判決已明確論斷說明之事項，暨不影響於判決結果
    之枝節問題，徒以自己之說詞，任意指為違法，要與法律規
    定得為第三審上訴理由之違法情形，不相適合，應認其幫助
    洗錢部分之上訴為違背法律上之程式，予以駁回。至原判決
    認上訴人想像競合犯刑法第30條第1 項前段、第339條第1項
    之幫助詐欺取財罪部分，核屬刑事訴訟法第376 條第1項第4
    款所定不得上訴第三審之案件，且無同項但書規定之情形，
    上開得上訴第三審之幫助洗錢部分之上訴既不合法，則對於
    此不得上訴第三審之部分，即無從審究，應併予駁回。又本
    件既從程序上駁回上訴人之上訴，其請求本院依刑法第57條
    規定從輕量刑，尚無從審酌，附此敘明。
據上論結，應依刑事訴訟法第395條前段，判決如主文。
中    華    民    國   111    年    8     月    10    日
                  刑事第七庭審判長法  官  段  景  榕  
                                  法  官  楊  力  進  
                                  法  官  汪  梅  芬  
                                  法  官  宋  松  璟  
                                  法  官  沈  揚  仁  
本件正本證明與原本無異
                                  書記官
中    華    民    國   111    年    8     月    15    日